【裁判字號】    97,裁,2657
【裁判日期】    970509
【裁判案由】    綜合所得稅
【裁判全文】
最  高  行  政  法  院  裁  定
                                     97年度裁字第02657號
上  訴  人  甲○○
訴訟代理人  呂理胡律師
被 上訴 人  財政部臺灣省北區國稅局
代  表  人  陳文宗
上列當事人間綜合所得稅事件，上訴人對於中華民國97年1月31
日臺北高等行政法院96年度訴字第1271號判決，提起上訴，本院
裁定如下：
    主  文
上訴駁回。
上訴審訴訟費用由上訴人負擔。
    理  由
一、按對於高等行政法院判決之上訴，非以其違背法令為理由，
    不得為之，行政訴訟法第242條定有明文。依同法第243條第
    1項規定，判決不適用法規或適用不當者，為違背法令；而
    判決有同條第2項所列各款情形之一者，為當然違背法令。
    是當事人對於高等行政法院判決上訴，如依行政訴訟法第
    243條第1項規定，以高等行政法院判決有不適用法規或適用
    不當為理由時，其上訴狀或理由書應有具體之指摘，並揭示
    該法規之條項或其內容；若係成文法以外之法則，應揭示該
    法則之旨趣；倘為司法院解釋或本院之判例，則應揭示該判
    解之字號或其內容。如以行政訴訟法第243條第2項所列各款
    情形為理由時，其上訴狀或理由書，應揭示合於該條項各款
    之事實。上訴狀或理由書如未依此項方法表明，或其所表明
    者與上開法條規定不合時，即難認為已對高等行政法院判決
    之違背法令有具體之指摘，其上訴自難認為合法。
二、本件上訴人辦理民國89年度綜合所得稅結算申報，與配偶鄭
    秀金分開申報，並漏報本人、配偶及受扶養親屬營利、利息
    、薪資及取自永全證券股份有限公司（下稱永全公司）之其
    他所得合計新臺幣（下同）130萬1,803元，經被上訴人查獲
    ，乃合併核定綜合所得總額1,452萬4,111元，補徵應納稅額
    24萬8,808元，並按所漏稅額66萬2,945元處以1倍罰鍰66萬
    2,900元（計至百元止），減除被上訴人前裁處罰鍰4萬4,50
    0元，應處罰鍰為61萬8,400元。上訴人不服，就被上訴人核
    定其取自永全公司之其他所得62萬2,020元及罰鍰部分，循
    序提起行政訴訟，遭原審判決駁回，乃對原審判決上訴，雖
    以該判決違背法令為由，惟核其上訴理由狀所載內容，係就
    原審取捨證據、認定事實之職權行使，指摘其為不當，並就
    原審已論斷者，泛言未論斷，而非具體表明合於不適用法規
    、適用法規不當、或行政訴訟法第243條第2項所列各款之情
    形，難認對該判決之如何違背法令已有具體之指摘。又本件
    上訴人係因漏報所得遭處以漏稅罰之罰鍰，核與其刑事之是
    否構成侵占罪之行為，非屬同一行為，故上訴意旨再執無涉
    且經原審載明其餘攻擊防禦方法與判決結果不生影響之行政
    罰法第26條第1項前段「一行為不二罰」規定，指摘原審判
    決理由不備，亦難謂對該判決之如何違背法令已有具體之指
    摘。故依首揭說明，應認本件上訴為不合法。
三、據上論結，本件上訴為不合法。依行政訴訟法第249條第1項
    前段、第104條、民事訴訟法第95條、第78條，裁定如主文
    。
中    華    民    國    97    年    5     月    9     日
                    最高行政法院第二庭
                        審判長法官  高  啟  燦
                              法官  黃  本  仁
                              法官  黃  合  文
                              法官  廖  宏  明
                              法官  楊  惠  欽
以  上  正  本  證  明  與  原  本  無  異
中    華    民    國    97    年    5     月    9     日
                              書記官  張  雅  琴


司法院資訊處製作；財團法人民間司法改革基金會備份。
